臺灣高等法院交通事件裁定　　　　　　　　　　　　九十一年度交抗字第八一○號
　　抗　告　人
　　即受處分人　　聯祥交通有限公司
　　代　表　人　　甲○○
　　代　理　人　　乙○○
右抗告人因違反道路交通管理處罰條例案件，不服臺灣士林地方法院中華民國九十一
年八月六日裁定（九十一年度交聲字第八八四號），提起抗告，本院裁定如左：
    主  文
抗告駁回。
    理  由
一、按受處分人，不服第八條主管機關所為之處罰，得於接到裁決書之翌日起二十日
    內，向管轄地方法院聲明異議。又交通法庭認為聲明異議無理由者，應以裁定駁
    回之。道路交通管理處罰條例第八十七條第一項、道路交通案件處理辦法第十九
    條分別定有明文。次按汽車駕駛人，行車速度，超過規定之最高時速，或低於規
    定之最低時速，或裝用測速雷達感應器者，處新臺幣一千二百元以上二千四百元
    以下罰鍰；其感應器沒入之。汽車駕駛人有第四十條第一項之情形者，除依原條
    款處罰鍰外，並予記違規點數一點，道路交通管理處罰條例第四十條第一項及第
    六十三條第一項第一款規定甚明。另違反道路交通管理事件統一裁罰標準及處理
    細則，由交通部會同內政部定之，此道路交通管理處罰條例第四十條第一項、第
    六十三條第一項第一款、第九十二條定有明文。而小型車駕駛人行車速度，超過
    規定之最高速度未滿二十公里者，於期限內繳交或到案聽候裁決者，處新台幣（
    下同）一千七百元之罰鍰，違反道路交通管理事件統一裁罰標準表亦定有明文。
二、本件原裁定認定：受處分人聯祥交通有限公司所有５Ｂ─３９５號營業小客車，
    於九十一年二月七日二十二時十五分，在台北市○○○路○段，因行車限速五十
    公里實測六十一公里，超過規定之最高時速未滿二十公里，經警照相逕行舉發，
    原處分機關據以援引上開規定，裁處罰鍰二千四百元，並記汽車違規乙次，並無
    不當。本件異議意旨略以：當時行車速度為三十八公里，及雷達測速器未經合法
    檢驗失準等語。惟查，被告所有車輛於前述時地以六十一公里時速超速行駛的事
    實，有照片乙紙附卷可參；另台北市交通警察大隊所使用之雷達測速器材，均通
    過經濟部標準檢驗局國家標準檢驗合格，領有合格證書（ＭＭ0000000Ａ
    ，Ｂ），此有台北市政府警察局士林分局九十一年七月十五日北市警士分交字第
    ０九一六二八八九二００號書函附卷可參。儀器本自具有高度準確性，依據違反
    道路交通管理事件統一裁罰標準及處理細則第二十三條第一項第五款規定：以科
    學儀器取得違規證據資料，足資認定其違規事實者，得逕行舉發。異議人所辯其
    時速僅有三十八公里並懷疑雷達測速器未經檢驗乙節，均屬不實，為無理由，駁
    回受處分人之異議。
三、經查：本件所使用之測速儀器，係經濟部中央檢驗標準局檢驗合格之精密儀器，
    領有合格證書（ＭＭ0000000Ａ，Ｂ），此有台北市政府警察局士林分局
    九十一年七月十五日北市警士分交字第０九一六二八八九二００號書函及經該儀
    器拍攝照片附卷可參，其精確性應無庸置疑。抗告意旨仍執陳詞，質疑儀器之正
    確性，執以抗告，但始終未提出任何事證足資證明其事，其抗告為無理由，應予
    駁回。
四、據上論結，應依道路交通案件處理辦法第二十六條，刑事訴訟法第四百十二條，
    裁定如主文。
中      華      民      國    九十一    年      十      月    二十九    日
                              臺灣高等法院交通法庭
                                  審判長法  官  葉  騰  瑞
                                  法  官  黃  國  忠
                                        法  官  江  國  華
右正本證明與原本無異。
不得再抗告。
                                        書記官  吳  碧  玲
中      華      民      國      九十一   年     十    月    三十一      日
